最高法院刑事判決　　　　　　　　　　　　　　　八十八年度台上字第二七四三號
　　上　訴　人　甲○○
　　選任辯護人　余枝雄律師
右上訴人因走私案件，不服台灣高等法院中華民國八十七年八月三十一日第二審更審
判決（八十七年度上更(二)字第二五九號，起訴案號：台灣桃園地方法院檢察署八十四
年度偵字第二九六五號），提起上訴，本院判決如左：
    主  文
原判決撤銷，發回台灣高等法院。
    理  由
本件原判決認定上訴人甲○○明知案外人即「汪」姓不詳名字之人委託其運送之未稅
洋菸，係一次私運管制物品進口逾公告數額之物品，竟於民國八十四年二月十五日上
午，打電話告知陳何強（業經第一審判處罪刑確定）願以新台幣（下同）一萬五千元
之代價，委請陳何強駕駛車號ＧＶ－六九○八號自用小貨車，至台南縣高速公路麻豆
交流道附近裝載該批未稅洋菸峰牌三千六百九十二條及七星牌一千三百九十八條（緝
獲時之完稅價格為六十萬三千六百七十四元），陳何強明知為走私進口之未稅洋菸，
因貪圖高額運費，遂同意，二人約定由陳何強運至桃園縣龜山鄉長庚醫院前，交與不
詳姓名、年籍之人。同日晚上十時三十分許，陳何強駕駛上開車輛載運該走私洋菸行
經桃園縣龜山鄉○○○路交流道口前，為警查獲，並扣得前開走私洋菸等情，因而撤
銷第一審關於上訴人部分判決，改判仍論處上訴人共同運送私運管制物品進口逾公告
數額罪刑，固非無見。
惟查(一)原判決事實認定「上訴人明知『汪』姓不詳名字之人委託其運送之未稅洋菸，
係一次私運管制物品進口逾公告數額之物品，竟仍受託委請陳何強代為運送」等情，
依其所認定之事實，該「汪」姓託運之人，亦應為本件運送走私物品罪之共同正犯。
但原判決理由欄僅論及上訴人與同案被告陳何強間有犯意聯絡及行為分擔，為運送走
私物品罪之共同正犯，而對於該「汪」姓者是否為共犯之一，漏未論列，難謂無判決
理由不備之違法。(二)有罪之判決書，對被告有利之證據不採納者，應說明其理由，為
刑事訴訟法第三百十條第二款所明定。故有罪判決書對於被告有利之證據，如不加採
納，必須說明其不予採納之理由，否則即難謂無判決不備理由之違誤。查同案被告陳
何強於第一審謂「（八十四年二月十五日何人叫你去載洋菸？）甲○○打的，事後有
一個『翁仔』或『汪仔』之人與我談」「（何人叫你載至龜山鄉長庚？）『汪』姓男
子」；並稱「（八十四年二月十五日何人叫你去高速公路麻豆交流道去載貨？）電話
是甲○○打的說另一位『旺仔』叫我去載的」「（『旺仔』與你通話多久？）約四、
五分鐘」（見第一審卷第二十七、五十八頁）。與其於警局及偵查中之供述不同，原
審對於該項有利於上訴人之證據不加採納，亦未說明不予採納之理由，有判決不備理
由之違誤。上訴意旨，執以指摘原判決不當，尚非全無理由，應認原判決仍有撤銷發
回更審之原因。
據上論結，應依刑事訴訟法第三百九十七條、第四百零一條，判決如主文。
中      華      民      國    八十八    年      五      月    二十七    日
                              最高法院刑事第三庭
                                  審判長法官  陳  錫  奎
                                        法官  洪  清  江
                                        法官  吳  昆  仁
                                        法官  李  伯  道
                                        法官  高  金  枝
      右正本證明與原本無異
                                              書  記  官
中      華      民      國    八十八    年      六      月      二      日
